hu: Kompatibilis cérna- és fonalfeldolgozó eszköz: Hímzőgép; Álló szövőszék; Kézi varrás/varrótű; Szövőszék; Foltvarró gép; Merevnyüstös szövőkeret; Overlock/tisztázógép; Varrógép; Rokka; Asztali szövőszék; Univerzális/Nem gépspecifikus; Egyéb
en: Compatible thread & yarn tool: Embroidery machine; Floor loom; Hand sewing/hand needle; Loom; Quilting machine; Rigid heddle loom; Serger/overlocker; Sewing machine; Spinning wheel; Table loom; Universal/Not machine-specific; Other
nb: Kompatibelt tråd- og garnverktøy: Broderimaskin; Gulvvev; Håndsøm / håndsynål; Vev; Quiltemaskin; Grindvev; Overlockmaskin; Symaskin; Rokk; Bordvev; Universell / ikke maskinspesifikk; Annet
es: Herramienta compatible para hilo y lana: Máquina bordadora; Telar de piso; Costura a mano/aguja de mano; Telar; Máquina para acolchar; Telar de peine rígido; Remalladora/overlock; Máquina de coser; Rueca; Telar de mesa; Universal/no específico para una máquina; Otro
hr-HR: Kompatibilan alat za thread & yarn: Stroj za vezenje; Podni tkalački stan; Ručno šivanje / igla za ručno šivanje; Tkalački stan; Stroj za prošivanje; Tkalački stan s krutim nitćanicama; Endlerica/overlock stroj; Šivaći stroj; Kolovrat; Stolni tkalački stan; Univerzalno / nije specifično za stroj; Ostalo
th: รูปแบบเส้นด้ายหรือเครื่องมือถักที่ใช้งานด้วยได้: จักรปัก; กี่ทอผ้าแบบตั้งพื้น; เข็มเย็บมือ; กี่ทอผ้า; เครื่องควิลต์; กี่ทอผ้า Rigid Heddle; จักรโพ้ง/จักรโอเวอร์ล็อก; จักรเย็บผ้า; หลาปั่นด้าย; กี่ทอผ้าแบบตั้งโต๊ะ; อเนกประสงค์/ไม่ระบุเครื่อง; อื่นๆ
fr: Outil compatible pour fil et laine: Machine à broder; Métier à tisser sur pied; Couture à la main/aiguille à coudre; Métier à tisser; Machine à quilter; Métier à peigne envergeur; Surjeteuse; Machine à coudre; Rouet; Métier à tisser de table; Universel/non spécifique à une machine; Autre
fi: Yhteensopiva lankatyökalu: Kirjontakone; Lattiakangaspuut; Käsiompelu/käsinneula; Kangaspuut; Tikkauskone; Pirtakangaspuut; Saumuri; Ompelukone; Rukki; Pöytäkangaspuut; Universaali / ei konekohtainen; Muu
sv: Kompatibelt tråd- och garnverktyg: Broderimaskin; Golvvävstol; Handsömnad/synål; Vävstol; Quiltmaskin; Bandgrindsvävstol; Overlockmaskin; Symaskin; Spinnrock; Bordsvävstol; Universell/ej maskinspecifik; Övrigt
el: Συμβατό εργαλείο κλωστής και νήματος: Μηχανή κεντήματος; Αργαλειός δαπέδου; Ράψιμο στο χέρι/βελόνα χειρός; Αργαλειός; Μηχανή καπιτονέ; Αργαλειός rigid heddle; Κοπτοράπτης/overlocker; Ραπτομηχανή; Ανέμη; Επιτραπέζιος αργαλειός; Γενικής χρήσης/Όχι ειδικά για συγκεκριμένη μηχανή; Άλλο
it: Strumento compatibile thread e filato: Macchina da ricamo; Telaio a pedali; Cucito a mano/ago a mano; Telaio; Macchina da quilting; Telaio a pettine liccio; Tagliacuci; Macchina da cucire; Filatoio; Telaio da tavolo; Universale/Non specifico per macchina; Altro
bg-BG: Съвместим инструмент за конци и прежда: Бродировъчна машина; Подов стан; Ръчно шиене/ръчна игла; Стан; Машина за капитониране; Стан с твърдо бърдо; Оверлог; Шевна машина; Чекрък; Настолен стан; Универсален/неспецифичен за машина; Друг
cs: Kompatibilní nástroj na vlákno a přízi: Vyšívací stroj; Podlahový stav; Ruční šití / ruční jehla; Tkalcovský stav; Stroj na prošívání (quilting); Stav s pevným listem; Overlock; Šicí stroj; Kolovrat; Stolní stav; Univerzální / není specifické pro stroj; Jiné
de: Kompatibles Garn- und Fadenwerkzeug: Stickmaschine; Webstuhl; Handnähen/Handnadel; Webrahmen; Quiltmaschine; Gatterkamm-Webrahmen; Overlock-Maschine; Nähmaschine; Spinnrad; Tischwebstuhl; Universal/Nicht maschinenspezifisch; Sonstige
pt-BR: Ferramenta compatível para fios e linhas: Máquina de bordar; Tear de chão; Costura à mão/agulha de mão; Tear; Máquina de quilting; Tear de pente-liço; Máquina overloque; Máquina de costura; Roda de fiar; Tear de mesa; Universal/Não específico de máquina; Outro
vi: Dụng cụ chỉ & sợi tương thích: Máy thêu; Khung cửi đứng; Khâu tay/kim khâu tay; Khung cửi; Máy chần bông; Khung cửi go cứng; Máy vắt sổ; Máy may; Xa quay sợi; Khung cửi để bàn; Đa năng/Không dành riêng cho máy nào; Khác
zh-CN: 适配缝纫线/纱线工具: 绣花机; 落地织机; 手缝/手缝针; 织机; 绗缝机; 综框织机; 锁边机/包缝机; 缝纫机; 纺车; 桌面织机; 通用/非机器专用; 其他
da: Kompatibelt tråd- og garnværktøj: Broderimaskine; Gulvvæv; Håndsyning/håndnål; Væv; Quiltemaskine; Grindevæv; Overlocker; Symaskine; Spinderok; Bordvæv; Universal/ikke maskinspecifik; Andet
ja: 互換性のあるスレッドおよびヤーンツール: 刺繍ミシン; フロアルーム; 手縫い/手縫い針; 織機; キルティングミシン; リジッドヘドル織機; ロックミシン/オーバーロックミシン; ミシン; 糸車; 卓上織機; ユニバーサル/機種非依存; その他
ko: 호환 실 및 원사 공구: 자수기; 플로어 룸; 손바느질/바늘; 직기; 퀼트 머신; 리지드 헤들 직기; 서저/오버로커; 재봉틀; 물레; 테이블 직기; 범용/기기 비종속적; 기타
ro-RO: Instrument compatibil pentru urzeală și fire: Mașină de brodat; Război de țesut de podea; Cusut manual/ac de mână; Război de țesut; Mașină pentru quilting; Război de țesut cu ițe rigide; Mașină de surfilat/overlock; Mașină de cusut; Roată de tors; Război de țesut de masă; Universal/Nu este specific unei mașini; Altele
pt-PT: Ferramenta de fio e linha compatível: Máquina de bordar; Tear de chão; Costura à mão/agulha de mão; Tear; Máquina de acolchoar; Tear de pente liço; Corte e cose; Máquina de costura; Roda de fiar; Tear de mesa; Universal/não específico da máquina; Outra
sl-SI: Združljivo orodje za nit in prejo: Stroj za vezenje; Talne statve; Ročno šivanje/ročna igla; Statve; Stroj za prešite odeje; Namizne statve z brdom; Overlock stroj; Šivalni stroj; Kolovrat; Namizne statve; Univerzalno/ni specifično za stroj; Drugo
ru: Совместимый инструмент для нитей и пряжи: Вышивальная машина; Напольный ткацкий станок; Ручное шитье / ручная игла; Ткацкий станок; Машина для квилтинга; Ткацкий станок с жестким бердо; Оверлок; Швейная машина; Прялка; Настольный ткацкий станок; Универсальный / не для конкретной машины; Другое
tr: Uyumlu iplik ve yün aracı: Nakış makinesi; Yer tezgahı; El dikişi/el iğnesi; Dokuma tezgahı; Kapitone makinesi; Sert gücülü tezgah; Overlok makinesi; Dikiş makinesi; Çıkrık; Masa tezgahı; Evrensel/makineye özel değil; Diğer
pl: Kompatybilne narzędzie do nici i włóczki: Hafciarka; Krosno podłogowe; Szycie ręczne/igła ręczna; Krosno; Maszyna do pikowania; Krosno z bardkiem (rigid heddle); Owerlok; Maszyna do szycia; Kołowrotek przędzalniczy; Krosno stołowe; Uniwersalne/Niespecyficzne dla maszyny; Inne
nl: Compatibel draad- garengereedschap: Borduurmachine; Weefgetouw (vloer); Handnaaien/handnaald; Weefgetouw; Quiltmachine; Weefraam; Lockmachine; Naaimachine; Spinnewiel; Weefgetouw (tafel); Universeel/niet machinespecifiek; Overige
zh-TW: 相容的線材與紗線工具: 刺繡機; 落地織布機; 手縫/手縫針; 織布機; 拼布機; 硬綜織布機; 拷克機; 縫紉機; 紡車; 桌上型織布機; 通用/非特定機器專用; 其他
lt-LT: Suderinamas siūlų ir verpalų įrankis: Siuvinėjimo mašina; Grindinės audimo staklės; Rankinis siuvimas / rankinė adata; Audimo staklės; Daigstymo mašina; Staklės su standžiuoju skietu; Overlokas; Siuvimo mašina; Verpimo ratelis; Stalinės audimo staklės; Universalu / neskirta konkrečiai mašinai; Kita
sk-SK: Kompatibilný nástroj na vlákna a priadzu: Vyšívací stroj; Podlahové krosná; Ručné šitie/ručná ihla; Krosná; Prešívací stroj; Krosná s pevným listom; Overlockový stroj; Šijací stroj; Kolovrátok; Stolové krosná; Univerzálne/nešpecifické pre konkrétny stroj; Iné